# 请教陈版主：关于合作经营的资产入账和收入确认问题

提问人：wzmhx 时间：2016-01-29 11:48:52
请教陈版主：关于合作经营的资产入账和收入确认问题 甲饭店与乙公司进行合作经营，由乙公司提供资金在甲公司的自有土地上进行建设商业物业，物业建设好后资产所有权归甲饭店所有，但是乙公司拥有物业 20 年的使用权，在这 20 年中物业由乙公司对外经营使用。在这 20 年中乙公司每年以管理费用名义支付甲饭店 120 万元。合作经营期满后，物业交回由甲饭店自己经营。 想请教在这项目业务中对应资产入账的价值是要确认为捐赠收入还是应将其与合作经营行为一并考虑进行递延收入确认？进行如下处理是否正确：
1 、在物业建造期间，甲饭店收到乙公司的建设资金后先计入“其他应付款——乙公司”， 2 、物业建设的相关成本在“在建工程”核算，物业建设完成后转入“投资性房地产”， 3 、同时将“其他应付款——乙公司”余额转入“递延收益”，在物业的 20 年使用期间进行分摊确认收入。

回答人：chenyiwei
该交易的实质是乙公司以承担房屋建造成本和每年 120 万元固定租金为对价，租用该土地 20 年。在租用期间，房屋本身不能给甲饭店带来经济利益，因此不确认为甲饭店的资产。
假设房屋建造成本 1000 万，使用寿命 50 年， 20 年后的折余价值 600 万，则甲饭店的账务处理：
1 、代收代付建设资金：借：银行存款 1000 万，贷：其他应付款 1000 万；借：其他应付款 1000 万，贷：银行存款等 1000 万2 、乙公司经营该建筑物期间确认租金收入，租金收入包含两部分：一是每年 120 万元固定租金；二是 20 年后收到价值 600 万元的房产的权利，分解到每年为 30 万： 借：银行存款 120 万，借：其他非流动资产 30 万，贷：其他业务收入 150 万3 、 20 年后收回该房屋：借：固定资产 600 万，贷：其他非流动资产 600 万

提问人：zengfengxia 时间：2016-02-01 15:25:34
陈版，因产权半载甲公司名下，甲公司若有权将其用于融资担保，表明这项资产可以为企业带来经济利益，此外，物业建设完成后，甲公司作为产权人需承担与物业有关的安全、消防等第一责任，乙公司在法律上是甲公司物业的承租人。 这个交易能不能理解为乙公司提供预付租金获取甲公司房屋 20 年租赁权利，会计处理可以考虑 1 楼的做法？

回答人：chenyiwei
我理解不恰当。法律上的所有权不代表在该 20 年期间能够获得租金以外的其他经济利益，而且有相当部分租金还要归属于土地；此期间完全由对方自主经营，资产所有权上的主要风险和报酬实际上是归属于对方的。

提问人：呼叫帮助 时间：2018-03-18 10:10:23
1 、企业与个人合作经营一个项目（与比较普遍的现像是挂靠很相似），如物流企业与司机合作，司机出首付，车子登记在公司名下，公司给业务，业务收入扣除油费过路费后，一部分还车辆按揭，一部分为司机生活费，公司得到少部分的利润，油费过路费及折旧等司机生活费等作为成本，合作期即车辆按揭期满后，车子过户给司机。 问题 1 ：这种情况下公司对车辆权属是否完整？ 问题 2 ：
公司算不算虚增收入和成本费用？ 问题 3 ：需要怎么披露？ chenyiwei回复2015-9-16 对这类问题的会计处理，首先应当通过对合同条款和其他相关的具有法律效力的文件的分析，判断公司能否主导和控制该合作经营项目，或者对其是否具有共同控制或重大影响（需考虑的因素包括但不限于重大事项决策机制、收益分配和亏损分担机制等）。据此确定会计处理方案。 对于具有控制权的项目，应将其全部资产、负债和损益纳入本企业的报表。归属于其他合作方的权益和损益视情况列作权益（其他合作方权益，类似于合并报表中的少数股东权益）或负债。 对于具有共同控制权的项目，按合营安排准则的相关规定处理。 对于具有重大影响的项目，一般可将本企业对该项目的投入及在其权益中所占的份额列报为一项“其他非流动资产”，采用权益法核算。 陈版，准则修订后，我理解这个事项的处理没有变化，是这样吧？

回答人：chenyiwei
是，基本无变化。

提问人：呼叫帮助 时间：2018-03-18 10:15:38
甲公司与乙公司分别出资 100 万元，以借款形式注入A公司作为项目研发资金，A公司为甲公司的全资子公司。合作方式为：以A公司作为项目平台，专门开发专利或非专利技术成果对外转让。 利润分享方式：借款利息按固定利率收取，如A公司对外转让形成的利润高于固定利息部分，超过部分分别按各30%作为给甲公司与乙公司额外的利润分享。如A公司对外转让利润低于利息部分，则只收取按固定利率计算的借款利息。 陈版，在此种方式下，对于固定利息部分双方是否应确认利息收入与利息支出较好？但对于超额分享的利润在资金借出方与借入方应如何进行会计处理较好？

回答人：chenyiwei
因为这是借款，所以对超额分享的利润也是作为利息处理，两者分别计入利息支出和利息收入。